臺灣屏東地方法院刑事判決　　　　　　 99年度交訴字第103號
公　訴　人　臺灣屏東地方法院檢察署檢察官
被　　　告　林全泉
上列被告因過失致死案件，經檢察官提起公訴（99年度偵字第92
71號），嗣被告就被訴事實為有罪之陳述，經本院告知簡式審判
程序之旨，並聽取當事人之意見後，由本院合議庭裁定改由受命
法官獨任進行簡式審判程序，判決如下：
    主  文
林全泉犯過失致人於死罪，處有期徒刑陸月，如易科罰金，以新
臺幣壹仟元折算壹日。緩刑年，並應依執行檢察官之命令，向
指定之政府機關、政府機構、行政法人、社區或其他符合公益目
的之機構或團體，提供捌拾小時之義務勞務。緩刑期間付保護管
束。
    事  實
一、林全泉為考領有普通重型機車駕駛執照之人，其於民國99年
    9 月11日晚上8 時55分許，駕騎車號337 –CDS 號重型機車
    ，沿屏東縣萬丹鄉○○路○段，由北往南方向行駛，行經該
    路段978 號前，其原應注意機車行進中駕駛人因光線極暗致
    視線不清，應減速慢行，作隨時停車之準備；又駕駛人應注
    意車前狀況，並隨時採取必要之安全措施，而依當時情形天
    候晴朗，柏油路面乾燥無缺陷、障礙物，視距良好，並無不
    能注意之情事，竟疏於注意，在視線不清下，竟貿然未減速
    、未注意車前狀況，於未煞車下，追撞同向前行由林俊良所
    駕之自行車，致林俊良受有頭部外傷併後枕部血腫、多處挫
    傷及撕裂傷之傷害，經送醫後不治死亡。林全泉於肇事後，
    在未有偵查犯罪職務之機關或公務員發覺其為犯罪人前，即
    向至醫院處理本件道路交通事故，尚不知肇事者為何人之屏
    東縣警察局屏東分局萬丹車禍處理小組警員供承其肇事犯罪
    ，自首並接受裁判。
二、案經臺灣屏東地方法院檢察署檢察官相驗後自動簽分偵查起
    訴。
    理  由
一、按除被告所犯為死刑、無期徒刑、最輕本刑為3 年以上有期
    徒刑之罪或高等法院管轄第一審案件者外，於第一次審判期
    日前之準備程序進行中，被告先就被訴事實為有罪之陳述時
    ，審判長得告知被告簡式審判程序之旨，並聽取當事人、代
    理人、辯護人及輔佐人之意見後，裁定進行簡式審判程序，
    刑事訴訟法第273 條之1 第1 項定有明文。經核本件被告林
    全泉所犯係死刑、無期徒刑、最輕本刑為3 年以上有期徒刑
    以外之罪，其於準備程序中就被訴事實為有罪之陳述，經法
    官告知簡式審判程序之旨，並聽取公訴人、被告之意見後，
    本院爰依首揭規定，合議裁定由受命法官獨任進行簡式審判
    程序。是本案之證據調查，依同法第273 條之2 規定，不受
    同法第159 條第1 項、第161 條之2 、第161 條之3 、第16
    3 條之1 ，及第164 條至170 條所規定證據能力認定及調查
    方式之限制，合先敘明。
二、訊據被告林全泉對於上揭事實坦承不諱，核與證人簡佳珍於
    警詢、證人林時於警詢及偵查中及證人林瑞隆於偵查中之證
    述情節相符，並有屏東縣警察局里港分局道路交通事故現場
    圖、道路交通事故調查報告表(一)(二)（見相驗卷第14至16頁）
    、機車駕駛人證號查詢單、車輛詳細資料報表（見相驗卷第
    25至26頁）、相驗筆錄（見相驗卷第43頁）及現場照片24張
    （見相驗卷第30至41頁）等附卷可稽。又被害人林俊良因本
    件車禍受有良受有頭部外傷併後枕部血腫、多處挫傷及撕裂
    傷之傷害，經送醫後不治死亡之事實，業經臺灣屏東地方法
    院檢察署檢察官督同法醫師相驗屬實，有相驗筆錄（見相驗
    卷第43頁）、相驗屍體證明書（見相驗卷第46頁）、財團法
    人屏東基督教醫院99年9 月11日診斷證明書（見相驗卷第28
    頁）、檢驗報告書（見相驗卷第47至52頁）及相驗照片16幀
    （見相驗卷第54至63頁）等附卷可憑。則被告於上揭時、地
    與被害人林俊良發生車禍，以及被害人林俊良因而死亡之事
    實，堪以認定，則被害人林俊良之死亡與被告之過失行為間
    ，即有相當因果關係。綜此，本件被告過失致人於死之犯行
    ，事證明確，應予依法論科。
三、核被告林全泉所為，係犯刑法第276 條第1 項之過失致人於
    死罪。被告於肇事後，在未有偵查犯罪職務之機關或公務員
    發覺其為犯罪人前，即向至醫院處理本件道路交通事故，尚
    不知肇事者為何人之屏東縣警察局屏東分局萬丹車禍處理小
    組警員供承其肇事犯罪，自首並接受裁判等情，有屏東縣政
    府警察局里港分局道路交通事故肇事人自首情形紀錄表1 紙
    在卷可證（見相驗卷第19頁），爰依刑法第62條前段之規定
    減輕其刑。茲審酌被告駕駛重型機車貿然未減速、未注意車
    前狀況，於未煞車下追撞被害人，致被害人死亡，造成生命
    喪失而無從彌補之過失情節及過失程度，並審酌被告學歷為
    高職畢業，家中尚有2 未成年子女須撫養（業據被告供陳在
    卷，見本院卷第35頁），且被告業與被害人之家屬達成和解
    ，有屏東縣萬丹鄉調解委員會調解書（見本院卷第18頁）在
    卷可查，暨被告犯罪後坦承犯行態度尚佳及檢察官求刑等一
    切情狀，量處如主文所示之刑，併諭知易科罰金之折算標準
    。末查，被告前未曾因故意犯罪而受有期徒刑之宣告，有臺
    灣高等法院被告前案紀錄表1 份在卷可憑，其因一時疏忽致
    犯本罪，且已與被害人家屬達成和解，信被告經此科刑之教
    訓，已足資警惕，應無再犯之虞，本院因認被告所受宣告之
    刑，以暫不執行為適當，併予宣告緩刑3 年，以啟自新。再
    考量被告考領有駕駛執照，卻因仍肇事而致人於死，顯係駕
    駛車輛時之態度過於輕忽，為強化其正確駕車之法治概念，
    使其於緩刑期內能深知警惕，並使緩刑宣告不致輕易遭到撤
    銷，乃依刑法第74條第2 項第5 款規定，命被告應依執行檢
    察官之命令，向指定之政府機關、政府機構、行政法人、社
    區或其他符合公益目的之機構或團體，提供80小時之義務勞
    務，併依刑法第93條第1 項第2 款規定，於緩刑期間付保護
    管束。另檢察官雖具體求刑有期徒刑10月，惟本院審酌前揭
    各情，因認主文所示之宣告刑已可收懲戒之效且已與被告之
    罪責相當，檢察官上開求刑稍有過重之情，併此敘明。
據上論斷，應依刑事訴訟法第273條之1第1項、第299條第1項前
段，刑法第276 條第1 項、第62條前段、第74條第1 項第1 款、
第2 項第5 款、第93條第1 項第2 款、第41條第1 項前段，刑法
施行法第1 條之1 ，判決如主文。
本案經檢察官鍾佩真到庭執行職務。
中    華    民    國   100    年    4     月    12    日
                  刑事第一庭    法  官  薛侑倫
以上正本證明與原本無異。
如不服本判決應於收受判決後10日內向本院提出上訴書狀，並應
敘述具體理由；其未敘述上訴理由者，應於上訴期間屆滿後20日
內向本院補提理由書（均須按他造當事人之人數附繕本）「切勿
逕送上級法院」。
中    華    民    國   100    年    4     月    12    日
                                書記官  邱郁芸
附錄本案論罪科刑法條：
中華民國刑法第276條
（過失致死罪）
因過失致人於死者，處 2 年以下有期徒刑、拘役或 2 千元以下
罰金。
從事業務之人，因業務上之過失犯前項之罪者，處 5 年以下有
期徒刑或拘役，得併科 3 千元以下罰金。